Minutes et répertoires du notaire Étienne LAIR, 21 avril 1782 - 22 novembre 1786 (étude XI)
Archives nationales
- Répertoire(s) de Étienne LAIR, 21 avril 1782 - 1er septembre 1800; MC/RE/XI/15
  - Répertoire. 1782, 21 avril - an VIII, fructidor, 21 avril 1782 - 14 fructidor an VIII (1er septembre 1800); MC/RE/XI/15
    - Acte de notoriété concernant le sieur Dhonce L'Hôte, 8 juillet 1784
      notoriété; Dhonce L'Hôte (sieur)
    - Contrat de mariage entre le sieur Beaudin et la demoiselle Lefresne, 8 juillet 1784
      contrat de mariage; Beaudin (sieur); Lefresne (demoiselle)
    - Contrat de mariage entre le sieur Couniot et la demoiselle Vasseur, 12 juillet 1784
      contrat de mariage; Couniot (sieur); Vasseur (demoiselle)
    - Inventaire après décès du sieur Coupé, 15 juillet 1784
      inventaire après décès; Coupe (sieur)
    - Acte de notoriété concernant le sieur et la demoiselle Bruslé, 19 juillet 1784
      notoriété; Brusle (sieur); Brusle (demoiselle)
    - Inventaire après décès de la dame veuve Bruslé, 19 juillet 1784
      inventaire après décès; Brusle (dame veuve)
    - Contrat de mariage entre le sieur Dejoye et la demoiselle Graveteau, 20 juillet 1784
      contrat de mariage; Dejoye (sieur); Graveteau (demoiselle)
    - TestamentD; Codicille déposé de Monsieur Foucher, 28 juillet 1784
      testament; dépôt de pièces; Foucher (monsieur); abbé
    - Contrat de mariage entre Monsieur Fouquier de Vauvillée et Mademoiselle Delvigne, 28 juillet 1784
      contrat de mariage; Fouquier de Vauvillée (monsieur); Delvigne (mademoiselle)
    - Inventaire après décès du sieur Robin, 7 août 1784
      inventaire après décès; Robin (sieur)
    - Inventaire après décès des sieurs Desvalets père et fils, 14 août 1784
      inventaire après décès; Desvalets (père); Desvalets (fils)
    - Inventaire après décès de Monsieur l'abbé Foucher, 16 août 1784
      inventaire après décès; Foucher (monsieur)
    - Contrat de mariage entre le sieur Caron et la dame veuve Desvalets, 24 août 1784
      contrat de mariage; Caron(sieur); Desvalets (dame veuve)
    - Inventaire après décès du sieur Jeanson, 28 août 1784
      inventaire après décès; Jeanson (sieur)
    - Contrat de mariage entre le sieur Boursier et la veuve Robin, 29 août 1784
      contrat de mariage; Boursier (sieur); Robin (veuve)
    - Contrat de mariage entre Monsieur Filhol et Mademoiselle Dumont, 30 août 1784
      contrat de mariage; Filhol (monsieur); Dumont (mademoiselle)
    - Contrat de mariage entre Monsieur Perrard et Mademoiselle Bezille, 1er septembre 1784
      contrat de mariage; Perrard (monsieur); Bezille (mademoiselle)
    - Acte de notoriété concernant les sieurs Charmeil et de Bonnat, 4 septembre 1784
      notoriété; Charmeil (sieur); Bonnat (sieur de)
    - Contrat de mariage entre Monsieur Cozette et Mademoiselle Bazin, 12 octobre 1784
      contrat de mariage; Cozette (monsieur); Bazin (mademoiselle)
    - Acte de notoriété concernant la succession de Monsieur Bazin, 19 octobre 1784
      notoriété; Bazin (monsieur)
    - Acte mortuaire déposé de la dame Le Prince, 22 octobre 1784
      acte d'état civil; dépôt de pièces; Le Prince (dame)
    - Inventaire après décès de la dame Pitaux, 10 novembre 1784
      inventaire après décès; Pitaux (dame)
    - Acte de notoriété après décès du sieur Vincent, 12 décembre 1784
      notoriété; Vincent (sieur)
    - Acte de notoriété après décès de Madame de Gerbez de Sonnaz d'Haberer, 30 décembre 1784
      notoriété; Gerbez de Sonnaz d'Haberer (madame de)
    - Acte de notoriété concernant Monsieur de Conzié, 4 janvier 1785
      notoriété; Conzié (monsieur de)
    - Inventaire après décès de Monsieur Thomas, 19 janvier 1785
      inventaire après décès; Thomas (monsieur)
    - Inventaire après décès de Monsieur Vietti, 21 janvier 1785
      inventaire après décès; Vietti (monsieur)
    - Acte de notoriété concernant la succession de la dame Pitaux, 22 janvier 1785
      notoriété; Pitaux (dame)
    - Contrat de mariage entre le sieur Avisse et la demoiselle Grignon, 25 janvier 1785
      contrat de mariage; Avisse (sieur); Grignon (demoiselle)
    - Contrat de mariage entre le sieur Sollier et la demoiselle Michelle, 29 janvier 1785
      contrat de mariage; Sollier (sieur); Michelle (demoiselle)
    - Acte de notoriété concernant le sieur Vernet-Lozet, 30 janvier 1785
      notoriété; Vernet-Lozet (sieur)
    - Acte de notoriété après décès de la demoiselle Geffroy, 18 février 1785
      notoriété; Geffroy (demoiselle)
    - Acte de notoriété concernant la succession de la dame veuve Rolland, 26 février 1785
      notoriété; Rolland (dame veuve)
    - Acte d'émancipation du sieur Forty par son père, 1er mars 1785
      Forty (sieur)
    - Contrat de mariage entre le sieur Matrais et la demoiselle Berthelon, 3 mars 1785
      contrat de mariage; Matrais (sieur); Berthelon (demoiselle)
    - Contrat de mariage entre le sieur Saint Praus et la demoiselle Mangin, 7 mars 1785
      contrat de mariage; Saint Praus (sieur); Mangin (demoiselle)
    - Inventaire après décès du sieur Dupuy, 14 mars 1785
      inventaire après décès; Dupuy (sieur)
    - Acte de notoriété concernant la succession de Monsieur Tremeau, 15 mars 1785
      notoriété; Tremeau (monsieur)
    - Acte de notoriété concernant Monsieur Séjourné, 7 avril 1785
    - Acte de notoriété après décès de Madame de Mauroy, 10 avril 1785
      notoriété; Mauroy (madame de)
    - Contrat de mariage entre Monsieur Guichard de Mareil et Mademoiselle Ribot, 10 avril 1785
      contrat de mariage; Guichard de Mareil (monsieur); Ribot (mademoiselle)
    - Acte de notoriété concernant la dame veuve Verret, 11 avril 1785
      notoriété; Verret (dame veuve)
    - Constitution dotale du sieur et dame Dubault à leur fille, 12 avril 1785
      Dubault (sieur); Dubault (dame); Dubault (Fille)
    - Contrat de mariage entre Monsieur Dulac de Carefort et Mademoiselle Bazin, 19 avril 1785
      contrat de mariage; Dulac de Carefort (monsieur); Bazin (mademoiselle)
    - Inventaire après décès du sieur Gilson, 1er mai 1785
      inventaire après décès; Gilson (sieur)
    - Contrat de mariage entre le sieur Hallet et la demoiselle Gomain, 9 mai 1785
      contrat de mariage; Hallet (sieur); Gomain (demoiselle)
    - Inventaire après décès du sieur Lavolley, 20 mai 1785
      inventaire après décès; Lavolley (sieur)
    - Inventaire après décès de Monsieur Bory, 23 mai 1785
      inventaire après décès; Bory (monsieur); abbé
    - Acte de notoriété déposé pour les héritiers du sieur Colin, 27 mai 1785
      notoriété; dépôt de pièces; Colin (sieur)
    - Contrat de mariage entre le sieur Caillet et la demoiselle Courgenay, 30 mai 1785
      contrat de mariage; Caillet (sieur); Courgenay (demoiselle)
    - Inventaire après décès du sieur Boivin, 31 mai 1785
      inventaire après décès; Boivin (sieur)
    - Contrat de mariage entre le sieur Pascal et la demoiselle Guiod, 5 juin 1785
      contrat de mariage; Pascal (sieur); Guiod (demoiselle)
    - Contrat de mariage entre Monsieur Bournisien et Mademoiselle Thierry, 6 juin 1785
      contrat de mariage; Bournisien (monsieur); Thierry (mademoiselle)
    - Acte de notoriété concernant le sieur Devaud, 6 juin 1785
      notoriété; Devaud (sieur)
    - Inventaire après décès de la dame veuve Pardel, 9 juin 1785
      inventaire après décès; Pardel (dame veuve)
    - Contrat de mariage entre le sieur Lemaitre et la demoiselle Raisin, 13 juin 1785
      contrat de mariage; Lemaitre (sieur); Raisin (demoiselle)
    - Contrat de mariage entre le sieur Vermeil et la demoiselle Charbonnier, 21 juin 1785
      contrat de mariage; Vermeil (sieur); Charbonnier (demoiselle)
    - Contrat de mariage entre le sieur Gitler et la demoiselle Normand, 27 juin 1785
      contrat de mariage; Gitler (sieur); Normand (demoiselle)
    - Acte de notoriété concernant la succession Dufresnay, 30 juin 1785
      notoriété; Dufresnay (succession)
    - Contrat de mariage entre le sieur Thomas et la veuve Vilaine, 3 juillet 1785
      contrat de mariage; Thomas (sieur); Vilaine (veuve)
    - Acte de notoriété après décès du sieur Godier, 4 juillet 1785
      notoriété; Godier (sieur)
    - Contrat de mariage entre Monsieur Hallé et Mademoiselle Marleux, 4 juillet 1785
      contrat de mariage; Hallé (monsieur); Marleux (mademoiselle)
    - Inventaire après décès de la dame Arigon, 9 juillet 1785
      inventaire après décès; Arigon (dame)
    - Inventaire après décès de la veuve Pruchard, 14 juillet 1785
      inventaire après décès; Pruchard (veuve)
    - Inventaire après décès de la demoiselle Caillet, 15 juillet 1785
      inventaire après décès; Caillet (demoiselle)
    - Contrat de mariage entre de Monsieur Guillon d'Assas et Mademoiselle Samson, 23 juillet 1785
      contrat de mariage; Guillon d'Assas (monsieur); Samson (mademoiselle)
    - Acte de notoriété concernant la succession du sieur Merlin, 25 juillet 1785
      notoriété; Merlin (sieur)
    - Acte de notoriété; dépôt de pièces concernant Monsieur Séjourné, 30 juillet 1785
      notoriété; dépôt de pièces; Séjourné (monsieur)
    - Inventaire après décès de Monsieur Fauconnet, 1er août 1785
      inventaire après décès; Fauconnet (monsieur)
    - Inventaire après décès de la demoiselle Robineau, 3 août 1785
      inventaire après décès; Robineau (demoiselle)
    - Contrat de mariage entre le chevalier de Cazefort et Mademoiselle Berzein, 11 août 1785
      contrat de mariage; Cazefort (chevalier de); Berzein (mademoiselle)
    - Acte de notoriété; dépôt de pièces concernant les héritiers de Monsieur Viot, 2 septembre 1785
      notoriété; dépôt de pièces; Viot (monsieur)
    - Acte de notoriété concernant les héritiers Huet, 30 septembre 1785
      notoriété; Huet
    - Acte de notoriété concernant la succession de la dame veuve Boudin et de Monsieur Martin de La Martiniere, 3 octobre 1785
      notoriété; Boudin (dame veuve); La Martiniere, Martin de
    - Inventaire après décès de la veuve Poincellier (veuve), 5 octobre 1785
      inventaire après décès; Poincellier (veuve)
    - Contrat de mariage entre le sieur Stouf et la demoiselle Arigon, 11 octobre 1785
      contrat de mariage; Stouf (sieur); Arigon (demoiselle)
    - Contrat de mariage entre Pierre Grand et la demoiselle Dulin, 14 octobre 1785
      contrat de mariage; Grand, Pierre; Dulin (demoiselle)
    - Contrat de mariage entre le sieur Chevrier et la demoiselle Minot, 19 octobre 1785
      contrat de mariage; Chevrier (sieur); Minot (demoiselle)
    - Contrat de mariage entre le sieur Dansa et la demoiselle Hiart, 25 octobre 1785
      contrat de mariage; Dansa (sieur); Hiart (demoiselle)
    - Inventaire après décès après le décès du sieur Noel, 25 octobre 1785
      inventaire après décès; Noel (sieur)
    - Acte de notoriété concernant le sieur Douart, 26 octobre 1785
      notoriété; Douart (sieur)
    - Contrat de mariage entre le sieur Lagravoire et la demoiselle Michaux, 4 novembre 1785
      contrat de mariage; Lagravoire (sieur); Michaux (demoiselle)
    - Acte de notoriété concernant Monsieur de Garnier et les sieur et dame Bruneseau, 15 novembre 1785
      notoriété; Garnier (monsieur de); Bruneseau (sieur); Bruneseau, (dame)
    - Inventaire après décès de la dame veuve Gouyn, 17 novembre 1785
      inventaire après décès; Gouyn (veuve)
    - Acte de notoriété concernant la demoiselle Contugy, 18 novembre 1785
      notoriété; Contugy (demoiselle)
    - Inventaire après décès de Madame la marquise de Houchine, 25 novembre 1785
      inventaire après décès; Houchine (madame la marquise de)
    - Testament du sieur Richard, 6 décembre 1785
      testament; Richard (sieur)
    - Testament de la dame Richard, 6 décembre 1785
      testament; Richard (dame)
    - Contrat de mariage entre le sieur Carignon et la demoiselle Duguet, 21 décembre 1785
      contrat de mariage; Carignon (sieur); Duguet (demoiselle)
    - Testament déposé de Monsieur Joseph Duguet, 8 janvier 1786
      testament; dépôt de pièces; Duguet, Joseph
    - Contrat de mariage entre le sieur Damour et la demoiselle Milet, 9 janvier 1786
      contrat de mariage; Damour (sieur); Milet (demoiselle)
    - Acte de notoriété concernant le sieur Estevé, 21 janvier 1786
      notoriété; Estevé (sieur)
    - Contrat de mariage entre le sieur Charvin et la demoiselle Gris, 25 janvier 1786
      contrat de mariage; Charvin (sieur); Gris (demoiselle)
    - Contrat de mariage entre le sieur Sauvage et la demoiselle Lefebvre, 29 janvier 1786
      contrat de mariage; Sauvage (sieur); Lefebvre (demoiselle)
    - Contrat de mariage entre le sieur Tournemine et la demoiselle Tournefier, 30 janvier 1786
      contrat de mariage; Tournemine (sieur); Tournefier (demoiselle)
    - Contrat de mariage entre le sieur Rollet et la demoiselle Quinquet, 30 janvier 1786
      contrat de mariage; Rollet (sieur); Quinquet (demoiselle)
    - Contrat de mariage entre le sieur Bregegiere et la demoiselle Arnoult, 30 janvier 1786
      contrat de mariage; Bregegiere (sieur); Arnoult (demoiselle)
    - Contrat de mariage entre le sieur Gueneau et la demoiselle Maitre, 5 février 1786
      contrat de mariage; Gueneau (sieur); Maitre (demoiselle)
    - Contrat de mariage entre le sieur Duclos et la demoiselle Petitbled, 6 février 1786
      contrat de mariage; Duclos (sieur); Petitbled (demoiselle)
    - Testament déposé de la demoiselle Pineau, 7 février 1786
      testament; dépôt de pièces; Pineau (demoiselle)
    - Contrat de mariage entre le sieur Roussel et la demoiselle Fresneau, 8 février 1786
      contrat de mariage; Roussel (sieur); Fresneau (demoiselle)
    - Acte de notoriété concernant la demoiselle Tirmoy, 9 février 1786
      notoriété; Tirmoy (demoiselle)
    - Acte de notoriété concernant les héritiers de la veuve Lagrange, 10 février 1786
      notoriété; Lagrange (veuve)
    - Acte de notoriété; dépôt de pièces concernant Monsieur Combassive, 15 février 1786
      notoriété; dépôt de pièces; Combassive (monsieur)
    - Contrat de mariage entre le sieur Bossu et la demoiselle Mandard, 20 février 1786
      contrat de mariage; Bossu (sieur); Mandard (demoiselle)
    - Inventaire après décès de la demoiselle Pineau, 27 février 1786
      inventaire après décès; Pineau (demoiselle)
    - Constitution dotale par Monsieur et Madame Ribot à Mesdames de Grand Maison, de La Fosse et Reverdy, leurs filles, 28 février 1786
      Ribot (monsieur); Ribot (madame); Grand Maison (madame de); La Fosse (madame de); Reverdy (madame de)
    - Acte de notoriété concernant le sieur Francfort, 3 mars 1786
      notoriété; Francfort (sieur)
    - Contrat de mariage entre le sieur Hummel et la demoiselle de Leyderier, 14 mars 1786
      contrat de mariage; Hummel (sieur); Leyderier (mademoiselle de)
    - Procès-verbal à fin d'inventaire après le décès du sieur Tiacci, 17 mars 1786
      procès-verbal; inventaire après décès; Tiacci (sieur)
    - Inventaire après décès de Monsieur de Saint-Aubin, 23 mars 1786
      inventaire après décès; Saint-Aubin (monsieur de)
    - Contrat de mariage entre le sieur Lepelletier et la demoiselle Lemonnier, 24 mars 1786
      contrat de mariage; Lepelletier (sieur); Lemonnier (demoiselle)
    - Acte de notoriété concernant Monsieur Montané, 26 mars 1786
      notoriété; Montané (monsieur)
    - Inventaire après décès de la dame Homolle, 27 mars 1786
      inventaire après décès; Homolle (dame)
    - Inventaire après décès de la dame Bault, 28 mars 1786
      inventaire après décès; Bault (dame)
    - Contrat de mariage entre le sieur Mercier et la demoiselle Bourier, 12 avril 1786
      contrat de mariage; Mercier (sieur); Bourier (demoiselle)
    - Testament déposé de Pierre Gueret, 20 avril 1786
      testament; dépôt de pièces; Gueret, Pierre
    - Contrat de mariage entre le sieur Meot et la demoiselle Gagnard, 22 avril 1786
      contrat de mariage; Meot (sieur); Gagnard (demoiselle)
    - Inventaire après décès du sieur Leveau, 24 avril 1786
      inventaire après décès; Leveau (sieur)
    - Contrat de mariage entre le sieur Bayvet et la demoiselle Lambert, 24 avril 1786
      contrat de mariage; Bayvet (sieur); Lambert (demoiselle)
    - Testament déposé de Monsieur de Saint-Aubin, 28 avril 1786
      testament; dépôt de pièces; Saint-Aubin (monsieur de)
    - Contrat de mariage entre le sieur de Barrere et la demoiselle Menon, 9 mai 1786
      contrat de mariage; Barrere (monsieur de); Menon (demoiselle)
    - Certificat de vie déposé de Pierre Richard, 22 mai 1786
      notoriété; dépôt de pièces; Richard, Pierre
    - Acte de notoriété après le décès de dame Chaperon, 23 mai 1786
      notoriété; Chaperon (dame)
    - Testament de la demoiselle Gamet, 27 mai 1786
      testament; Gamet (demoiselle)
    - Inventaire après décès de la demoiselle Besche, 9 juin 1786
      inventaire après décès; Besche (demoiselle)
    - Contrat de mariage entre le sieur Provost et la demoiselle Courtois, 12 juin 1786
      contrat de mariage; Provost (sieur); Courtois (demoiselle)
    - Acte de notoriété après le décès de Monsieur Louis Michel de Lavergne de Cressan, 23 juin 1786
      notoriété; Lavergne de Cressan, Louis-Michel de
    - Inventaire après décès de la dame Vavasseur, 27 juin 1786
      inventaire après décès; Vavasseur (dame)
    - Inventaire après décès du sieur Liot, 6 juillet 1786
      inventaire après décès; Liot (sieur)
    - Inventaire après décès des sieur et dame Paumier, 14 juillet 1786
      inventaire après décès; Paumier (sieur); Paumier (dame)
    - Acte de notoriété après le décès de la femme Lusce, 31 juillet 1786
      notoriété; Lusce (femme)
    - Contrat de mariage entre Monsieur Lamé Duperon et Mademoiselle Duboc, 12 août 1786
      contrat de mariage; Lamé Duperon (monsieur); Duboc (mademoiselle)
    - Contrat de mariage entre le sieur Didier et la demoiselle Le Bert, 14 août 1786
      contrat de mariage; Didier (sieur); Le Bert (demoiselle)
    - Inventaire après décès du sieur Garrier, 16 août 1786
      inventaire après décès; Garrier (sieur)
    - Contrat de mariage entre le sieur Victor Jean et la demoiselle Marie Jeanne Poulin, 18 août 1786
      contrat de mariage; Jean, Victor; Poulin, Marie-Jeanne
    - Inventaire après décès du sieur Pajot, 22 août 1786
      inventaire après décès; Pajot (sieur)
    - Testament déposé de Monsieur Pradal, 1er septembre 1786
      testament; dépôt de pièces; Pradal (monsieur)
    - Acte de notoriété concernant Monsieur Creff de Kermoné, 15 septembre 1786
      notoriété; Creff de Kermoné (monsieur)
    - Contrat de mariage entre le sieur Dauvergne et la demoiselle Leblanc, 20 septembre 1786
      contrat de mariage; Dauvergne (sieur); Leblanc (demoiselle)
    - Contrat de mariage entre le sieur Lefebvre et la demoiselle Moreau, 26 septembre 1786
      contrat de mariage; Lefbvre (sieur); Moreau (demoiselle)
    - Inventaire après décès de Monsieur de Pradal, 12 octobre 1786
      inventaire après décès; Pradal (monsieur de)
    - Acte de notoriété après le décès du sieur Lefevre, 19 octobre 1786
      notoriété; Lefevre (sieur)
    - Contrat de mariage entre le sieur Butant et la demoiselle Hardy, 26 octobre 1786
      contrat de mariage; Butant (sieur); Hardy (demoiselle)
    - Contrat de mariage entre le sieur Poilleux et la demoiselle Gilson, 6 novembre 1786
      contrat de mariage; Poilleux (sieur); Gilson (demoiselle)
    - Inventaire après décès de Monsieur Lair, 7 novembre 1786
      inventaire après décès; Lair (monsieur)